【裁判字號】    99,抗,395
【裁判日期】    990407
【裁判案由】    聲請定其應執行刑
【裁判全文】
臺灣高等法院刑事裁定                   99年度抗字第395號
抗  告  人
即  受刑人  甲○○
上列抗告人因詐欺罪等案件，不服臺灣宜蘭地方法院中華民國99
年3月15日定其應執行刑之裁定（99年度聲字第134號），提起抗
告，本院裁定如下：
    主  文
抗告駁回。
    理  由
一、抗告意旨略以：附表編號3、4為同案，為何分開執行云云。
二、按裁判確定前犯數罪者，併合處罰之，有二裁判以上者，依
    刑法第51條之規定，定其應執行之刑，同法第50條、第53條
    分別定有明文。次按法院就自由裁量權之行使，除不得逾越
    法律所規定範圍之外部性界限外，另應受比例原則、公平正
    義原則之規範，謹守法律秩序之理念，體察法律之規範目的
    ，使其結果實質正當，合於裁量之內部性界限，俾與立法本
    旨相契合。刑法第51條第5款規定數罪併罰，宣告多數有期
    徒刑者，應於各刑中之最長期以上，各刑合併之刑期以下，
    定其應執行之刑期，但不得逾30年，其就數罪併罰，固非採
    併科主義，而係採限制加重主義，就俱發各罪中，以最重之
    宣告刑為基礎，由法院參酌他罪之宣告刑，裁量加重定之，
    且不得逾法定之30年最高限制，此即外部性界限。法院為裁
    判時，二者均不得有所踰越。在數罪併罰，有二裁判以上，
    定其應執行之刑時，固屬於法院自由裁量之事項，然仍應受
    前揭外部性界限及內部性界限之拘束。
三、經查：本件抗告人即受刑人甲○○先後犯有如附表所示之詐
    欺罪等共4罪，經臺灣宜蘭地方法院判處徒刑確定在案，臺
    灣宜蘭地方法院檢察署檢察官因而聲請原審法院定其應執行
    之刑，經原審法院審核認聲請為正當，並衡酌抗告人所犯各
    罪性質，依上揭法條規定，就受刑人甲○○所犯附表編號1
    至4所列之罪所處之刑，定其應執行有期徒刑1年1月，如易
    科罰金，以新台幣1千元折算1日，係在各刑中之最長期以上
    ，各刑合併之刑期以下，即合於法律一定之外部性界限，復
    未逾自由裁量之內部性界，於法並無不合。至於抗告人所陳
    附表編號3、4為同案云云，然查，附表編號3、4所示之2罪
    ，經原審法院以98年度易字第54號認被告甲○○所為2次幫
    助詐欺取財罪，其犯意各別，行為互殊應予分論併罰，此有
    上開判決附卷可稽，是受刑人於附表編號3、4所示之罪係數
    罪，其抗告意旨所陳為同案，何以分開執行乙節，容有誤會
    。受刑人之抗告意旨指摘原裁定不當云云，並無理由，應予
    駁回。
據上論斷，應依刑事訴訟法第412條，裁定如主文。
中    華    民    國    99    年    4     月    7     日
                  刑事第十七庭  審判長法  官  王聰明
                                      法  官  陳憲裕
                                      法  官  黃雅芬
以上正本證明與原本無異。
不得再抗告。
                                      書記官  鄭雅云
中    華    民    國    99    年    4     月    9     日

司法院資訊處製作；財團法人民間司法改革基金會備份。
